# 拆迁相关账务处理

提问人：tianhongyan 田田 时间：2010-08-20 11:30:35
目前部分农村征地、城镇拆迁实施主体都划给了国有投资公司，当被拆迁者选择以实物补偿时，拆迁主体针对用外购房屋和新建房屋安置被拆迁户时，应如何进行账务处理？能否视同非货币性交换？是否涉及营业税？请教

回答人：chenyiwei
回复 楼主 tianhongyan田 的帖子个人意见：在新准则下，当拆迁主体按约定将用于安置被拆迁人的房屋（无论是外购的还是自建的）交付给被拆迁人时，应按照公允价值确认收入并相应结转成本。确认收入的对应科目为房地产项目开发成本。 是否涉及营业税的问题，税务业务探讨版面已有很多讨论，你可以去看看。